臺灣嘉義地方法院刑事裁定　　　　　　 96年度聲減字第660號
聲　請　人　臺灣嘉義地方法院檢察署檢察官
受　刑　人　甲○○
　　　　　　　　　　（現在臺灣嘉義監鹿草分監執行中）
上列受刑人因違反毒品危害防制條例案件，已經判決罪刑確定，
聲請人聲請減刑及定其應執行之刑，本院裁定如下：
    主  文
甲○○所犯附表編號一、二、三所示之罪，所處有期徒刑部分，
均減刑，詳如附表編號一、二、三所載。附表編號一、二所示二
罪減刑後應執行有期徒刑伍月又拾伍日，如易科罰金，以銀元
佰元折算壹日。
    理  由
一、聲請意旨略以：受刑人甲○○因違反毒品危害防制條例案件
    ，分別經本院判決確定，被告附表所示各次犯行，其犯罪時
    間均在民國九十六年四月二十四日以前，所判處之罪刑均符
    合中華民國九十六年罪犯減刑條例（下稱九十六年罪犯減刑
    條例）應予減刑之罪刑，其中附表編號一至編號二所示之罪
    合於定應執行刑，依九十六年罪犯減刑條例第二條第一項第
    三款、第八條第一項、第十條第二項規定聲請裁定減刑，並
    就附表編號一至編號二定其應執行之刑等語。
二、按犯罪在中華民國九十六年四月二十四日以前者，除本條例
    另有規定外，依下列規定減刑：一、死刑減為無期徒刑。二
    、無期徒刑減為有期徒刑二十年。三、有期徒刑、拘役或罰
    金，減其刑期或金額二分之一；犯最重本刑為五年以下有期
    徒刑以下之刑之罪，依本條例規定減為六月以下有期徒刑、
    拘役者，應於為減刑裁判時，併諭知易科罰金折算之標準，
    九十六年罪犯減刑條例第二條第一項、第九條分別定有明文
    。
三、經查，受刑人甲○○因於附表編號一至編號三所示之九十四
    年九月十五日起至同年月二十五日止、九十四年七月中旬某
    日起至同年九月二十四日止、九十五年二月十六日，分別為
    毒品危害防制條例第十條第一項施用第一級毒品犯行二次、
    同條第二項施用第二級毒品犯行一次，分別經本院以附表所
    示之判決判處罪刑確定，其中附表編號一至編號二所示判決
    亦經本院以九十四年度訴字第五九三號判決判處應執行有期
    徒刑十一月，附表所示三罪現均尚未執行完畢等情，有前揭
    判決、裁定、受刑人名冊、檢察官執行指揮書、臺灣高等法
    院被告前案紀錄表在卷可參。上揭三罪犯罪時間既均於九十
    六年四月二十四日以前，且尚未執行完畢，復無不得減刑之
    例外情形，自合於減刑條件，檢察官據以聲請減刑，經核尚
    無不合，應予准許。
四、又依減刑條例所為之減刑裁定，係按原裁判之宣告刑而減，
    並非重新判決，故是否准於易科罰金及其關於易科罰金之折
    算標準，均應依原裁判時所應適用法律規定而定。本件附表
    編號一、編號二所示二罪之犯罪時間、裁判時間均於刑法修
    正施行前，是自應依修正前刑法定其減刑後易科罰金之折算
    標準及定應執行刑。次按刑法第二條第一項規定：「行為後
    法律有變更者，適用行為時之法律。但行為後之法律有利於
    行為人者，適用最有利於行為人之法律」。經查：本件受刑
    人附表編號三所示之罪，其犯罪時間在刑法修正施行前（即
    九十五年六月三十日以前）所為，於刑法修正施行後始為裁
    判，因所犯附表編號三所示之罪，判處有期徒刑七月，與修
    正前後刑法第四十一條第一項前段規定不符，不得易科罰金
    ，而未適用刑法第四十一條，然附表編號三所示之罪，適用
    上開減刑條例減刑後，得易科罰金，即生新舊法之比較適用
    問題，茲說明如下：受刑人甲○○為附表編號三之行為後，
    罰金罰鍰提高標準條例第二條業已刪除，而刑法第四十一條
    第一項前段易科罰金折算標準，已由舊法之銀元一百元、二
    百元、三百元修正為新臺幣一千元、二千元、三千元，因屬
    科刑規範事項變更，其折算標準為原裁判時所應諭知，故本
    件減刑後就附表編號三所示犯行易科罰金之折算標準，自有
    新舊法規定比較必要，經比較新舊法結果，以受刑人行為時
    舊法較為有利於受刑人，應依刑法第二條第一項前段規定，
    就附表編號三所示之犯行，適用受刑人行為時之舊法即依修
    正前刑法第四十一條第一項前段、廢止前罰金罰鍰提高標準
    條例第二條規定，諭知以銀元百元折算一日。
五、綜上，檢察官據以聲請減刑，經核尚無不合，應予准許，並
    依原確定裁判所援引及應適用之法律，分別減刑及諭知易科
    罰金折算標準，及就附表編號一至編號二所示二罪定其應執
    行刑為有期徒刑五月十五日，併諭知易科罰金之折算標準。
    爰依刑事訴訟法第二百二十條、中華民國九十六年罪犯減刑
    條例第二條第一項第三款、第八條第一項、第九條、第十條
    第二項，刑法第二條第一項前段、第四十一條第一項前段（
    修正前）、第二項（修正前）、第五十一條第五款（修正前
    ），廢止前罰金罰鍰提高標準條例第二條規定，裁定如主文
    。
中　　華　　民　　國　　96　　年　　7 　　月　　18　　日
 　　　　　　     刑事第一庭    法　官　黃琴媛
上列正本證明與原本無異。
如不服本裁定，應於裁定送達後5日內向本院提出抗告狀（應附
繕本）。
中　　華　　民　　國　　96　　年　　7 　　月　　18　　日
                                書記官  李彩娥
受刑人甲○○ 減刑及定應執行之刑案件一覽表
┌───────┬──────┬──────┬──────┬──────┐
│  編      號  │     1      │     2      │     3      │            │
├───────┼──────┼──────┼──────┼──────┤
│  罪      名  │施用第一級毒│施用第二級毒│施用第一級毒│            │
│              │品          │品          │品          │            │
├───────┼──────┼──────┼──────┼──────┤
│  宣  告  刑  │有期徒刑八月│有期徒刑四月│有期徒刑七月│            │
├───────┼──────┼──────┼──────┼──────┤
│  所 犯 法 條 │毒品危害防制│毒品危害防制│毒品危害防制│ 法 條 項 款│
│              │條例第10條第│條例第10條第│條例第10條第│            │
│              │1項         │2項         │1項         │            │
├───────┼──────┼──────┼──────┼──────┤
│  犯 罪 日 期 │94年9 月15日│94年7 月中旬│95年2 月16日│ 年 月 日   │
│              │起至94年9 月│某日起至94年│下午16時38分│            │
│              │25 日 止    │9 月24日止  │往前回溯95小│            │
│              │            │            │時內某時    │            │
├───┬───┼──────┼──────┼──────┼──────┤
│偵　及│機  關│臺灣嘉義地方│臺灣嘉義地方│臺灣嘉義地方│  法院檢察署│
│查　年│      │法院檢察94年│法院檢察94年│法院檢察95年│            │
│案　度│年字號│度毒偵字第  │度毒偵字第  │度毒偵字第  │            │
│號    │      │1283號      │1283號      │304號       │            │
├───┼───┼──────┼──────┼──────┼──────┤
│      │法  院│臺灣嘉義地方│臺灣嘉義地方│  臺灣嘉義地│  法院      │
│  最  │      │法院        │法院        │  方法院    │            │
│  後  │案　號│            │            │            │ 年 字 號   │
│  事  │      │94年訴字593 │94年訴字593 │95年訴字238 │            │
│      │      │號          │號          │號          │            │
│  實  ├───┼──────┼──────┼──────┼──────┤
│  審  │判　決│94年11月28日│94年11月28日│ 95年7 月17 │ 年 月 日   │
│      │日  期│            │            │ 日         │            │
├───┼───┼──────┼──────┼──────┼──────┤
│      │法  院│臺灣嘉義地方│臺灣嘉義地方│臺灣嘉義地方│  法院      │
│      │      │法院        │法院        │法院        │            │
│　確　├───┼──────┼──────┼──────┼──────┤
│　定　│案　號│94年訴字593 │94年訴字593 │95年訴字238 │ 年 字 號   │
│　日　│      │號          │號          │號          │            │
│　期  ├───┼──────┼──────┼──────┼──────┤
│      │確　定│94年12月28日│94年12月28日│95年8 月3 日│ 年 月 日   │
│      │日　期│            │            │            │            │
├───┴───┼──────┼──────┼──────┼──────┤
│合於中華民國九│ 2 條1項3款 │ 2條1項3款  │ 2 條1項3款 │  條  項  款│
│十六年罪犯減刑│            │            │            │            │
│條例          │            │            │            │            │
├───────┼──────┼──────┼──────┼──────┤
│減刑刑期褫奪公│有期徒刑肆月│有期徒刑貳月│有期徒刑參月│            │
│權期間或罰金額│，如易科罰金│，如易科罰金│又拾伍日，如│            │
│              │，以銀元參佰│，以銀元參佰│易科罰金，以│            │
│              │元折算壹日。│元折算壹日。│銀元參佰元折│            │
│              │            │            │算壹日。    │            │
├───────┼──────┼──────┼──────┼──────┤
│ 附         註│1、2數罪併罰│            │            │            │
└───────┴──────┴──────┴──────┴──────┘
